臺灣高雄地方法院刑事判決　　　　　　　　　　　　　　九十一年度簡上字第八號
　　上　訴　人
　　即　被　告　甲○○
右列被告因違反電子遊戲場業管理條例案件，不服本院高雄簡易庭九十年度雄簡字第
一○六七號中華民國九十年十月三十日第一審簡易判決（聲請簡易判決處刑案號：九
十年度偵字第一五八三二號），提起上訴，本院判決如左：
    主  文
原判決撤銷。
甲○○違反未依電子遊戲場業管理條例規定辦理營利事業登記者，不得經營電子遊戲
場業之規定，處拘役伍拾伍日，如易科罰金，以參佰元折算壹日。
電子遊戲機水果盤壹台，沒收。
    事  實
一、甲○○於民國八十九年間因違反電子遊戲場業管理條例案件，經本院於九十年六
    月十四日以九十年度易字第三九八號判處拘役五十五日，於同年七月十九日確定
    。仍不知悔改，明知未依電子遊戲場業管理條例規定辦理營利事業登記者，不得
    經營電子遊戲場業，竟基於營業之犯意，自九十年七月二十日起，在高雄市○○
    區○○街二五七號「Ａ＋服飾店」樓梯口，擺設其所有之電子遊戲機具水果盤一
    台，供不特定人以每次投入新台幣（下同）十元之方式遊戲打玩，而違規經營電
    子遊戲場業，每日營業額約一百二十元。嗣於九十年八月三日十四時許，為警於
    上址當場查獲，並扣得其所有之電子遊戲機具水果盤一台。
二、案經高雄市政府函送臺灣高雄地方法院檢察署檢察官聲請簡易判決處刑。
    理  由
一、訊據被告王玫雄固於前揭時地放置電子遊戲機具一台為警查獲之事實，惟矢口否
    認有何違反電子遊戲場業管理條例犯行，辯稱：該機具是之前買的，從別處調到
    服飾店的騎樓營業，後來伊在新田路的機具為警查獲後，伊就沒有營業，只是放
    在樓梯口，等待施回，查扣當時並無營業；又伊去稅捐機關打聽，該機關人員說
    小規模營業無須辦理商業登記，只要繳稅，故伊沒有去辦理營利事業登記，但伊
    有繳納營業稅；再電子遊戲場是指整場，一台並不構成云云。經查：
（一）右揭事實，業據被告於警訊自白不諱，復經證人即當場查獲警員王建益於本院
      證稱：「（取締時，這台機台有無他人在打玩？）無，但是有插電」、「樓上
      是店面，旁邊是樓梯，電線是從樓梯間接下來的」、「（遊戲機是擺在何處？
      ）樓梯間」、「（被告有自己承認是他擺放的嗎？）是」等語，此外復有高雄
      市政府警察局新興分局臨檢現場檢查紀錄表一紙、高雄市政府警察局新興分局
      五福二路派出所扣押電動機具保管清冊一紙（其上記載扣押電玩為水果盤一台
      ）及現場照片三張附卷可稽，是被告辯稱查扣時未插電營業云云，自不足採信
      。
二、按電子遊戲場業管理條例第四條第一項前段規定「本條例所稱電子遊戲機，指利
    用電、電子、電腦、機械或其他類似方式操縱，以產生或顯示聲光、影像、圖案
    、動作之遊戲機具」，故被告前開營業之機台，自屬電子遊戲機無訛。次按所謂
    「經營電子遊戲場業」，並不以專營或主要營業為設置電子遊戲機，經不特定人
    娛樂之營利事業為限，業經主管機關經濟部於八十九年九月十九日以經（八九）
    商字第八九二一八一五八號函釋明確，應以被告是否有經營此事業為準，縱被告
    所營事業雖非主要或專營電子遊戲機，仍有同條例之適用。再按電子遊戲場業管
    理條例第十五條規定之立法意旨係為健全電子遊戲場之營業秩序，明定任何人未
    依該條例規定辦理電子遊戲場業之營利事業登記者，不得經營電子遊戲場業，是
    以騎樓、走道、寺廟、補習班等場所，自不得設置電子遊戲機營業（參照經濟部
    八十九年三月七日經（八九）商字第八九○○五五二一號函釋）。至於電子遊戲
    場業管理條例雖係商業登記法之特別法，該條例未規定者，依商業登記法之規定
    ，惟一般未辦商業登記而開業，僅得連續處罰罰鍰，已無刑事處罰（八十八年十
    二月二十九日修正公佈），與本條例未辦電子遊戲場業登記須刑事處罰不同，立
    法上顯然欲以刑事罰管制電子遊戲場業，本條例第十五條所謂未依本條例規定辦
    理營利事業登記者，不得經營電子遊戲場業，當然包括符合要件，尚未登記營業
    者及不符合要件，無從辦理登記而營業者，不能以行為人不具該條例之要件，謂
    其毋庸辦理登記，而不得予以刑事處罰。另商業登記法第四條第一項雖規定小規
    模商業免辦登記，惟電子遊戲場業並非中央主管機關經濟部所定之小規模商業，
    自不得以其電子遊戲之規模大小或營業額多少，謂其為免辦登記之商業。是被告
    所辯，伊有繳稅，不用辦理營利事業登記等語，自不足採信。本件事證明確，被
    告犯行應堪認定。核被告所為，係違反電子遊戲場業管理條例第十五條之未依電
    子遊戲場業管理條例規定辦理營利事業登記者，不得經營電子遊戲場業之規定，
    其違反同條例第十五條之規定，應依同條例第二十二條之規定處斷。
三、原審適用上開法條及刑法第十一條、第四十一條第一項前段、罰金罰鍰提高標準
    條例第二條，量處拘役五十五日，固非無見，然查原審並未諭知沒收前開扣案之
    電子遊戲機具及ＩＣ板，亦未說明未予沒收之理由，顯有未洽，再原審判決主文
    「如易科罰金，均以參佰元折算壹日」一語，亦贅引「均」字，故原審有上述未
    洽之處，被告提起上訴指摘原判決量刑過重，雖無理由，惟原審判決既有前開可
    議之處，仍應由本院將原判決撤銷，另為適法之諭知。爰審酌被告前於八十九年
    間因違反電子遊戲場業管理條例案件，經本院於九十年六月十四日以九十年度易
    字第三九八號判處拘役五十五日，甫於同年七月十九日確定，有本院被告院內索
    引卡紀錄表及台灣高等法院被告全國前案紀錄表各一份附卷可憑，仍不知悔改，
    復於前開處所擺設電子機具一台供不特定人把玩，事後又矢口否認犯行，惟念及
    查扣之機具只一台，每日營業額不多，營利時間不長等一切情狀，量處如主文所
    示之刑，並諭知易科罰金之折標準。又擺設之電子遊戲機具「水果盤」一台，係
    被告所有，業據其於警訊及本院審理中供承不諱，且為供犯罪所用之物，爰依刑
    法第三十八條第一項第二款之規定，併予宣告沒收，併此敘明。
據上論斷，應依刑事訴訟法第四百五十五條之一第一項、第三項、第三百六十九條第
一項前段、第三百六十四條、第二百九十九條第一項前段，電子遊戲場業管理條例第
十五條、第二十二條，刑法第十一條前段、第四十一條第一項、第三十八條第一項第
二款，罰金罰鍰提高標準條例第二條，判決如主文。
本案經檢察官葉淑文到庭執行職務。
中      華      民      國    九十一    年      五      月    二十四    日
                                臺灣高雄地方法院刑事第七庭
                                    審判長法  官    黃  蕙  芳
                                          法  官    何  秀  燕
                                          法  官    何  清  富
右正本證明與原本無異。
不得上訴。
                                          書記官    陳  恩  如
中      華      民      國    九十一    年      五      月    二十四    日
附論本判決論罪之法條：
電子遊戲場業管理條例第十五條：
未依本條例規定辦理營利事業登記者，不得經營電子遊戲場業。
電子遊戲場業管理條例第二十二條：
違反第十五條規定者，處行為人一年以下有期徒刑、拘役或科或併科新台幣五十萬元
以上二百五十萬元以下罰金。
